#### **ABRAHAM OJEDA SOLERA**

# Travesía San Francisco, 3 - Caudete (Albacete)

Móvil: 633729772

Email: gen-ojeda@hotmail.com LinkedIn: linkedin.com/in/abraham-ojeda-solera

### **PERFIL**

Soy Ingeniero Técnico Industrial especializado en Mecánica, y actualmente estoy cursando una FP de Desarrollo de Aplicaciones Web. He trabajado en una fábrica del Grupo Bimbo durante siete años. Empecé como becario haciendo las prácticas en la Universidad y poco a poco fui adquiriendo más responsabilidades ya que fui aprendiendo muy rápido y de manera autosuficiente. Durante este tiempo en la empresa, tuve experiencia en diferentes departamentos para aprender todos los procesos de producción, desde el aprovisionamiento de Materia Prima hasta la venta al cliente. Fui una de las personas encargadas de implantar los programas informáticos y la forma de trabajo en los departamentos de logística de otras fábricas durante la integración de otra gran compañía que adquirió el Grupo Bimbo.

Ahora mismo, me gustaría desarrollar todo lo aprendido durante mi primer curso de DAW y ampliar conocimientos realizando prácticas con ustedes.

#### **OBJETIVOS CONSEGUIDOS**

- Trabajé como responsable en dos departamentos diferentes en una fábrica del Grupo Bimbo: Logística y Aprovisionamiento de Fábrica cubriendo las vacantes (durante vacaciones y bajas por enfermedad). Una de las bajas que tuve que cubrir duró más de seis meses en el departamento de Aprovisionamiento de Fábrica. Fue un gran reto para mí que me sirvió de gran aprendizaje.
- Ayudé durante la integración de un nuevo sistema de trabajo con nuevas herramientas informáticas en los departamentos de logística en diferentes fábricas del Grupo Bimbo. Fui una de las personas encargadas de la formación de los trabajadores con el nuevo ERP (Enterprise Resource Planning).
- Mi jefe y yo reorganizamos totalmente el almacén de Producto Terminado de la fábrica con el objetivo de optimizar el espacio: incrementando el stock de 4.500 a 5.500 pallets.
- Ayudé en la informatización del sistema de gestión de almacenes para mejorar la trazabilidad del Producto Terminado, formando a todos los empleados y jefes de departamento implicados.
- Realicé unas pequeñas prácticas en la Universidad Miguel Hernández de Elche en el diseño y cálculo mecánico de una Cámara Hiperbárica de Fibra de Carbono utilizando Autodesk Inventor, Solidwork y Ansys. Fue un proyecto innovador ya que esa cámara hiperbárica era mucho más ligera y fácilmente transportable que las de ese momento.

## **EXPERIENCIA LABORAL**

## Ingeniero Mecánico, Curdec S.L.U.

Diciembre 2020 - Septiembre 2022

- Implementación de nueva línea de producción.
- Implementación, coordinación y desarrollo de una nueva línea de producción de foamizado.
- Apoyo al departamento de logística y comercial.

## Técnico de Logística, Grupo Bimbo

Septiembre 2012 - Diciembre 2019

- Coordinación de los pedidos del cliente y organización de los operarios de almacén.
- Planificación de la demanda para cumplir con los pedidos de clientes.
- Apoyo a los departamentos de Aprovisionamiento y Controlling.

## Prácticas internas, Universidad Miguel Hernández de Elche

Diciembre 2011 - Abril 2012

- Diseño de una Cámara Hiperbárica de Fibra de Carbono con Autodesk Inventor y cálculo mecánico con ANSYS.

## Peón de obra, Construcciones Díaz Conejero

Julio 2007 - Agosto 2007

Julio 2006 - Agosto 2006

- Ayuda y apoyo a los albañiles durante todos los procesos de construcción de un edificio.

#### **FORMACIÓN**

Formación Profesional de Grado Superior, Desarrollo de Aplicaciones Web IES Hermanos Amorós.

**Actualmente** 

Curso Técnico Superior en Impresión 3D (200 horas).

aula3d.es, colaborando con la Universidad Europea Miguel de Cervantes.

01/10/2017

Curso Impresoras 3D (8 horas).

Universidad Miguel Hernández de Elche.

01/03/2015

Curso de Placas Solares de Concentración (10 horas).

Universidad Miguel Hernández de Elche.

01/10/2012

Ingeniería Técnica Industrial, especialidad Mecánica.

Universidad Miguel Hernández de Elche.

01/10/2011

### **HABILIDADES PROFESIONALES**

**Comunicación efectiva.** He sido responsable de comunicar los requisitos esenciales de la empresa a varios departamentos y proveedores para garantizar la entrega del pedido en el momento adecuado.

**Dotes organizativas**. He coordinado a personas y tareas entre departamentos para cumplir los objetivos o resolver problemas rápidamente.

**Atención al detalle y resolución de problemas**. Identificar posibles incidencias y actuar rápidamente para solucionarlos antes de que afecten o afecten lo menos posible.

Capacidad de planificación. Gestión productiva del tiempo y de los recursos en cada departamento.

**Capacidad de trabajar bajo presión**. Cumplimiento de los plazos de entrega y los cambios constantes de última hora tanto en producción como en los pedidos de los clientes.

### HABILIDADES INFORMÁTICAS

- HTML5
- CSS
- gvSIG
- MySQL
- ANSYS
- Java
- CYPE
- Python
- SolidWorks

- JavaScript- CPD (Control de Piso).- Autodesk Inventor- Oracle Applications

- Autocad - Microsoft Office: Word, Excel, PowerPoint, Outlook and Explorer

## **IDIOMAS**

- Inglés - Intermedio

## **AFICIONES E INTERESES**

Disfruto pasando tiempo con mis familiares y amigos. Hago deporte regularmente (correr, nadar, ciclismo, senderismo, etc.) para tener una vida saludable. Otra de mis aficiones es la lectura, especialmente, de novelas históricas. También disfruto cocinando o con juegos de lógica y estrategia. Recientemente, monté por completo una impresora 3D y dedico tiempo a diseñar e imprimir mis propias creaciones.

Referencias disponibles bajo petición.